【裁判字號】    96,易,77
【裁判日期】    981207
【裁判案由】    詐欺
【裁判全文】
臺灣澎湖地方法院刑事裁定                96年度易字第77號
聲  請  人  甲○○
即  上訴人
上列聲請人即上訴人因詐欺案件，不服本院中華民國98年9月17
日96年度易字第77號第一審判決，於逾上訴期間後聲請回復原狀
，並補行上訴，本院裁定如下：
    主  文
回復原狀之聲請及上訴均駁回。
    理  由
一、聲請意旨略以：聲請人即上訴人甲○○前接受淋巴及卵巢雙
    側癌症之治療，於民國98年9月26日出院後，即至派出所領
    取判決書，惟聲請人於同年10月7日再度入院，接受乳癌及
    甲狀腺癌之化學治療，嗣於同年月24日出院，並因化學治療
    副作用極為嚴重，鎮日嘔吐並導致意識不清，須在家休養，
    至同年11月18日始有餘力提起上訴，聲請人罹患數種癌症，
    長期接受治療，身體仍感嚴重不適，因而無法及時提起上訴
    ，實不可歸責聲請人，爰依法提出聲請回復原狀，並補行上
    訴。
二、按非因過失，遲誤上訴、抗告或聲請再審之期間，或聲請撤
    銷或變更審判長、受命推事、受託推事裁定或檢察官命令之
    期間者，於其原因消滅後5 日內，得聲請回復原狀；因遲誤
    上訴或抗告或聲請再審期間而聲請回復原狀者，應以書狀向
    原審法院為之；非因過失遲誤期間之原因及其消滅時期，應
    於書狀內釋明之；聲請回復原狀，應同時補行期間內應為之
    訴訟行為；又回復原狀之聲請，由受聲請之法院與補行之訴
    訟行為合併裁判之，刑事訴訟法第67條第1項、第68條第1項
    前段、第2項、第3項、第69條第1 項前段定有明文。次按於
    應受送達人之住、居所、事務所或營業所，不獲會晤應受送
    達人或其他有辨別事理能力之同居人或受僱人者，得將文書
    寄存送達地之自治或警察機關，並作送達通知書兩份，一份
    黏貼於應受送達人住居所、事務所、營業所或其就業處所門
    首，另一份置於該送達處所信箱或其他適當位置，以為送達
    ；寄存送達，自寄存之日起，經10日發生效力，此觀刑事訴
    訟法第62條準用修正民事訴訟法第136條、137條、138條規
    定至明。再按上訴期間為10日，自送達判決後起算，而應於
    法定期間內為訴訟行為之人，其住所、居所或事務所不在法
    院所在地者，計算該期間時，應扣除其在途之期間，刑事訴
    訟法第349條前段、第66條第1項亦有明文規定。
三、經查：聲請人因犯詐欺罪，經本院於98年9月17日以96 年度
    易字第77號判決，判處聲請人即上訴人甲○○有期徒刑10月
    ，減為有期徒刑5 月，如易科罰金，以新臺幣1,000元折算1
    日，而聲請人現居地址為「高雄市○○區○○路76 巷1弄10
    號」，有本院刑事判決及聲請人陳報狀各1份在卷可稽（見
    本院刑事卷第32、158頁），又本院上開判決正本，經送達
    於聲請人上址住所，因未獲會晤本人，亦無受領文書之同居
    人或受僱人，郵政機關乃於98年9月28日將判決正本寄存於
    高雄巿政府警察局左營分局新莊派出所，並作送達通知書兩
    份，一份黏貼於該應受送達人住所門首，另一份置於該送達
    處所信箱或其他適當位置，以為送達等情，亦有本院送達證
    書1紙在卷可憑（見本院刑事卷第165頁），則依前揭寄存送
    達之規定，本件判決正本自寄存之日起經10日，即於98年10
    月8日發生送達效力，聲請人至遲應於判決發生送達效力後
    10日上訴期間加計15日在途期間，即於98年11月3日前提出
    上訴，然聲請人並未遵期提出上訴，致該案件已因上訴期間
    屆滿而告確定。聲請人雖辯稱其因罹患癌症，入院接化學治
    療，於98年10月24日出院，然化療副作用嚴重，致其鎮日嘔
    吐並導致意識不清，須在家休養，至同年11月18日始有餘力
    提起上訴等語，惟，聲請人未提出住院之相關證明，且聲請
    人早於96年3月間即因罹癌接受化療，關於化療後之副作用
    應可預測，況聲請人於本案繫屬期間，即常因入院治療癌症
    ，無法於審判期日到庭，而自行具狀陳報告假（見本院刑事
    卷第19、25、32、60、70、107、113、124、134頁），顯見
    並無因化學治療後之副作用，致無法處理自己之事務或踐行
    訴訟上必要行為之情事。茲亦無證據顯示聲請人有因化療之
    副作用嚴重致不能遵期提起上訴之事由，聲請人遲誤上訴期
    間，應認係可歸責於聲請人自身之過失所致，則揆諸上揭規
    定及說明，聲請人猶執前詞聲請回復原狀，即屬無據，應予
    駁回，而聲請人一併補提上訴，仍應認已逾10日期間，不合
    法律上之程式，應併予駁回。
四、據上論斷，依刑事訴訟法第69條第1項前段、第362條前段，
    裁定如主文。
中    華    民    國    98    年    12    月    7     日
                  刑事庭  審判長法  官  管安露
                                法  官  李宛玲
                                法  官  陳順輝
以上正本證明與原本無異。
如不服本裁定，應於送達後5日內向本院提出抗告狀。
中    華    民    國    98    年    12    月    7     日
                                書記官  王耀煌


司法院資訊處製作；財團法人民間司法改革基金會備份。
